【裁判字號】    92,簡抗,3
【裁判日期】    920324
【裁判案由】    損害賠償
【裁判全文】
臺灣高雄地方法院民事裁定  九十二年度簡抗字第三號
    抗  告  人  乙○○
    相  對  人  甲○○
右當事人間因損害賠償事件，抗告人對於民國九十二年二月十日本院旗山簡易庭九十
一年度旗簡字第一０三號第一審裁定提起抗告，本院裁定如左：
    主      文
原裁定廢棄，發回本院旗山簡易庭。
    理      由
一、抗告意旨略以：相對人非法註銷抗告人合法申請申租國有土地使用，幫助杉林鄉
    公所，造成抗告人不能順利合法辦理高雄縣杉林鄉○○路二八號房屋登記，而圖
    利於杉林鄉公所，損害抗告人權益，應負賠償之責，相對人與丙○○二人故意侵
    害抗告人權益，依民事訴訟法第五十六條規定，為必要共同訴訟人之關係，是本
    件為訴之追加合法，為此請求廢棄原裁定等語。
二、經查：(1)按訴狀送達後，原告不得將原訴變更或追加他訴。但有下列各款情形之
    一者，不在此限：一、被告同意者。二、請求之基礎事實同一者。三、擴張或減
    縮應受判決事項之聲明者。四、因情事變更而以他項聲明代最初之聲明者。五、
    該訴訟標的對於數人必須合一確定時，追加其原非當事人之人為當事人者。六、
    訴訟進行中，於某法律關係之成立與否有爭執，而其裁判應以該法律關係為據，
    並求對於被告確定其法律關係之判決者。七、不甚礙被告之防禦及訴訟之終結者
    。民事訴訟法第二百五十五條第一項定有明文。(2)本件抗告人係於九十一年八月
    一日因認杉林鄉公所、丙○○侵害抗告人所有門牌號碼高雄縣杉林鄉○○村○○
    路二八號房屋之使用收益權，故對渠提起損害賠償訴訟，嗣於原審將起訴狀繕本
    送達予杉林鄉公所、丙○○後，再於九十一年十二月二日因認相對人與杉林鄉公
    所間共同侵占抗告人之合法財產，而違法註銷抗告人就上開房屋坐落土地之申租
    案，乃以狀紙追加相對人為被告，請求相對人負損害賠償之責，惟相對人於九十
    二年一月二十日以狀紙表明不同意追加為被告，此有民事起訴狀、補充追加理由
    狀、聲明狀附於原審卷可參，從而，原審乃於九十二年二月十日以相對人不同意
    追加，而裁定駁回抗告人之訴之追加。惟如前揭法條所示，訴狀送達後，原則上
    固不得為為訴之追加，但如請求之基礎事實同一、不甚礙被告之防禦及訴訟之終
    結，或有上揭法條所示之其他情形時，均可為訴之追加，現抗告人於原審所為訴
    之追加，雖經相對人表明不同意，惟是否有民事訴訟法第二百五十五條第一項但
    書之諸種得准於追加之情形之一，未見原審說明，其逕以未經相對人同意即駁回
    抗告人訴之追加，即有未洽，抗告意旨指摘其不當，為有理由，應予廢棄發回原
    審法院查明，重為妥適處理。
三、據上論結，本件抗告為有理由，依民事訴訟法第四百三十六條之一第三項、第四
    百九十二條第二項，裁定如主文。
中      華      民      國    九十二    年      三      月    二十四    日
                              臺灣高雄地方法院民事第二庭
~B審判長法官  楊富強
~B法      官  李勝琛
~B法      官  楊國祥
右為正本係照原本作成。
不服本裁定應於送達後十日內向本院提出抗告狀。
中      華      民      國    九十二    年      三      月    二十四    日
~B法院書記官  蔡雅萍


司法院資訊處製作；財團法人民間司法改革基金會備份。
